最高法院刑事裁定
111年度台抗字第1473號
抗  告  人  張晟境                     

                    
上列抗告人因違反毒品危害防制條例案件，不服臺灣高等法院花
蓮分院中華民國111年10月5日之羈押裁定（111年度上訴字第117
號），提起抗告，本院裁定如下：
    主  文
抗告駁回。
    理  由
一、按羈押之目的，在於確保刑事偵查、審判及執行之進行。刑
    事被告是否犯罪嫌疑重大、有無法定羈押事由、有無羈押之
    必要，及羈押後有無繼續羈押必要之判斷，乃事實審法院得
    依職權裁量之事項，事實審法院自得斟酌訴訟進行程度及其
    他一切情事而為認定。
二、抗告人張晟境所涉販賣第二級毒品罪嫌，法定本刑為無期徒
    刑或10年以上有期徒刑，得併科新臺幣1千5百萬元以下罰金
    ，依司法院釋字第665號解釋意旨，刑事訴訟法第101條第1
    項第3款規定之羈押，係因被告所犯為死刑、無期徒刑或最
    輕本刑為5年以上有期徒刑之罪者，其可預期判決之刑度既
    重，該被告為規避刑罰之執行而妨礙追訴、審判程序進行之
    可能性增加，國家刑罰權有難以實現之危險，為確保訴訟程
    序順利進行，使國家刑罰權得以實現，以維持重大之社會秩
    序及增進重大之公共利益，其規範目的洵屬正當。本件原裁
    定綜合卷存事證以：抗告人因違反毒品危害防制條例案件，
    經第一審論以販賣第二級毒品共4罪，判處應執行有期徒刑5
    年6月，抗告人不服提起第二審上訴，經原審法官訊問後，
    認其涉犯最輕本刑5年以上有期徒刑之罪嫌重大，且經第一
    審判決處刑，案未確定，有畏重罪逃亡或規避刑罰之可能，
    非予羈押，顯難進行審判，有羈押必要，於民國111年10月5
    日裁定羈押，核屬有據。
三、查刑事訴訟羈押目的，在於確保訴訟程序進行及證據真實、
    存在，暨確定刑罰執行。抗告人所涉販賣第二級毒品罪，既
    經第一審判處重刑，其畏罪規避執行或後續審判程序而逃亡
    之高度可能依然存在，自有事實及相當理由足認有刑事訴訟
    法第101條第1項第3款之羈押原因。原審參酌其訴訟進行程
    度、國家刑事司法權之有效行使、社會秩序及公共利益，與
    被告人身自由之私益及防禦權受限制程度，依比例原則權衡
    ，認仍有繼續羈押必要，無從以具保等手段替代羈押，因而
    裁定羈押，其目的與手段間之衡量，與比例原則尚屬不悖，
    並非僅以涉犯重罪為其裁定羈押之唯一理由，並無不合。
四、抗告意旨徒以：抗告人業坦認犯行，願意接受刑罰，並無逃
    亡、湮滅、偽造、變造證據或勾串共犯、證人之虞，無羈押
    之原因，且父親因病安置於安養院，費用過高，期免予羈押
    ，俾安排父親安養，方能放心接受刑罰等詞，而為指摘。顯
    然無視原裁定相關說明敘論，而就羈押原因有無之同一事項
    ，持不同見解任意爭執，或對於事實審法院前述裁量職權之
    適法行使，依憑己意為不同評價，非有理由，應予駁回。
據上論結，應依刑事訴訟法第412條，裁定如主文。
中　　華　　民　　國　　111 　年　　11　　月　　9 　　日
                  刑事第八庭審判長法　官  何  菁  莪
                                  法　官  何  信  慶
                                  法　官  劉  興  浪
                                  法　官  黃  潔  茹
                                  法　官  朱  瑞  娟
本件正本證明與原本無異
                                  書記官
中　　華　　民　　國　　111 　年　　11　　月　　15　　日